belarusian.aff.utf8
#  загадны лад, поўнагалосая форма
flag *R:
   [БВЗ] У    > -У,І     #  >  &_imp.
   [ЛМН] У    > -У,І     #  >  &_imp.
   [ПСФЦ] У    > -У,І    # нясу > нясі &_imp.
   [БВЗ] У    > -У,ІЦЕ     #  >  &_imp.
   [ЛМН] У    > -У,ІЦЕ     #  >  &_imp.
   [ПСФЦ] У    > -У,ІЦЕ    #  >  &_imp.
   [ЖРЧШ] У    > -У,Ы    # скачу > скачы &_imp.
   [ЖРЧШ] У    > -У,ЫЦЕ    #  >  &_imp.
   Г У    > -ГУ,ЖЫ         #  >  &_imp.
   Г У    > -ГУ,ЖЫЦЕ         #  >  &_imp.
   Д У    > -У,ЗІ         # іду > ідзі &_imp.
   Д У    > -У,ЗІЦЕ         #  >  &_imp.
   К У    > -КУ,ЧЫ         # пяку > пячы &_imp.
   К У    > -КУ,ЧЫЦЕ         #  >  &_imp.
   Т У    > -ТУ,ЦІ         # мяту > мяці &_imp.
   Т У    > -ТУ,ЦІЦЕ         #  >  &_imp.
   Ю    > -Ю,І          # дашлю > дашлі &_imp.
   Ю    > -Ю,ІЦЕ          #  >  &_imp.
   [ЖРЧШ] А Ц Ь    > -АЦЬ,Ы  # дрыжаць > дрыжы &_imp.
   [ЖРЧШ] А Ц Ь    > -АЦЬ,ЫЦЕ  #  >  &_imp._plur.
   [МП] А Ц Ь    > -АЦЬ,І    # разламаць > разламі &_imp.
   [МП] А Ц Ь    > -АЦЬ,ІЦЕ    #  >  &_imp._plur.
   Е Ц Ь    > -ЕЦЬ,І        # хацець > хаці &_imp.
   Е Ц Ь    > -ЕЦЬ,ІЦЕ        #  >  &_imp.
   І Ц Ь    > -ІЦЬ,І        # запоўніць > запоўні &_imp.
   І Ц Ь    > -ІЦЬ,ІЦЕ        #  >  &_imp._plur.
   Ы Ц Ь    > -ЫЦЬ,Ы        # варыць > вары &_imp.
   Ы Ц Ь    > -ЫЦЬ,ЫЦЕ        #  >  &_imp._plur.

# загадны лад, форма са "скарачэннем" галоснай
flag *S:
   [ЗМНС] У    > -У,Ь    # кіну > кінь &_imp.
   [ЗМНС] У    > -У,ЬЦЕ    #  >  &_imp.
   Г У    > -ГУ,Ж         # лягу > ляж &_imp.
   Г У    > -ГУ,ЖЦЕ         #  >  &_imp.
   Д У    > -У,ЗЬ         # буду > будзь &_imp.
   Д У    > -У,ЗЬЦЕ         #  >  &_imp.
   [ЖРЧШ] У    > -У,-    # абмажу > абмаж &_imp.
   [ЖРЧШ] У    > -У,ЦЕ    # клічу > клічце &_imp.
   Ю    > -Ю,Й          # гуляю > гуляй &_imp.
   Ю    > -Ю,ЙЦЕ          #  >  &_imp.
   [АОУ] Ц Ь    > -ЦЬ,Й    # кідаць > кідай &_imp.
   [АОУ] Ц Ь    > -ЦЬ,ЙЦЕ    #  >  &_imp.
   [ЗЛМН] І Ц Ь    > -ІЦЬ,Ь  # дазволіць > дазволь &_imp.
   [СЦ] І Ц Ь    > -ІЦЬ,Ь    #  >  &_imp.
   [ЗЛМН] І Ц Ь    > -ІЦЬ,ЬЦЕ  #  >  &_imp._plur.
   [СЦ] І Ц Ь    > -ІЦЬ,ЬЦЕ    #  >  &_imp._plur.
   В І Ц Ь    > -ВІЦЬ,Ў       # ставіць > стаў &_imp.
   В І Ц Ь    > -ВІЦЬ,ЎЦЕ       #  >  &_imp._plur.
   [АЕО] І Ц Ь    > -ІЦЬ,Й   # асвоіць > асвой &_imp.
   [АЕО] І Ц Ь    > -ІЦЬ,ЙЦЕ   #  >  &_imp._plur.
   [ЖРЧШ] Ы Ц Ь    > -ЫЦЬ,-  # цешыць > цеш &_imp.
   [ЖРЧШ] Ы Ц Ь    > -ЫЦЬ,ЦЕ  #  >  &_imp._plur.
   [ЗНС] Е Ц Ь    > -ЕЦЬ,Ь   # ўгледзець > ўгледзь &_imp.
   [ЗНС] Е Ц Ь    > -ЕЦЬ,ЬЦЕ   #  >  &_imp._plur.

# зваротныя формы
# І спражэнне, канчаткі залежаць ад націску. 
# утварэнне з ф. 1-й ас. адз. л.: 1-я, 2-я і 3-я асобы адз. і мн. лікаў,
# і з неазначальнай формы: 1-я і 2-я ас. адз. і мн. л.
# ІІ спражэнне: зваротныя формы ад 3-й ас. адз. л.
# і ад неазн. формы зваротнага дзеяслова
flag *T:
   [УЮ]    > СЯ       #  >  &_1p._sing._refl._pres.
   [БВЗ] У    > -У,ЕШСЯ     #  >  &_2p._sing._refl._pres.
   [МНС] У    > -У,ЕШСЯ     #  >  &_2p._sing._refl._pres.
   Г У    > -ГУ,ЖАШСЯ         # выпрагу > выпражашся &_2p._sing._refl._pres.
   Д У    > -У,ЗЕШСЯ         # вяду > вядзешся &_2p._sing._refl._pres.
   [ЖРЧШ] У    > -У,АШСЯ    #  >  &_2p._sing._refl._pres.
   [БВЗ] У    > -У,ЕЦЦА     #  >  &_3p._sing._refl._pres.
   [МНС] У    > -У,ЕЦЦА     #  >  &_3p._sing._refl._pres.
   Г У    > -ГУ,ЖАЦЦА         #  >  &_3p._sing._refl._pres.
   Д У    > -У,ЗЕЦЦА         #  >  &_3p._sing._refl._pres.
   [ЖРЧШ] У    > -У,АЦЦА    #  >  &_3p._sing._refl._pres.
   [БВЗ] У    > -У,ЕМСЯ     #  >  &_1p._plur._refl._pres.
   [МНС] У    > -У,ЕМСЯ     #  >  &_1p._plur._refl._pres.
   Г У    > -ГУ,ЖАМСЯ         #  >  &_1p._plur._refl._pres.
   Д У    > -У,ЗЕМСЯ         #  >  &_1p._plur._refl._pres.
   [ЖРЧШ] У    > -У,АМСЯ    #  >  &_1p._plur._refl._pres.
   [БВЗ] У    > -У,ЕЦЕСЯ     #  >  &_2p._plur._refl._pres.
   [МНС] У    > -У,ЕЦЕСЯ     #  >  &_2p._plur._refl._pres.
   Г У    > -ГУ,ЖАЦЕСЯ         #  >  &_2p._plur._refl._pres.
   Д У    > -У,ЗЕЦЕСЯ         #  >  &_2p._plur._refl._pres.
   [ЖРЧШ] У    > -У,АЦЕСЯ    #  >  &_2p._plur._refl._pres.
   У    > -У,УЦЦА          #  >  &_3p._plur._refl._pres.
   Ю    > -Ю,ЕШСЯ          #  >  &_2p._sing._refl._pres.
   Ю    > -Ю,ЕЦЦА          #  >  &_3p._sing._refl._pres.
   Ю    > -Ю,ЕМСЯ          #  >  &_1p._plur._refl._pres.
   Ю    > -Ю,ЕЦЕСЯ          #  >  &_2p._plur._refl._pres.
   Ю    > -Ю,ЮЦЦА          #  >  &_3p._plur._refl._pres.
   [АЕО] Ц Ц А    > -ЦЦА,ЮСЯ   # адпрошвацца > адпрошваюся &_1p._sing._refl._pres.
   [УЭЯ] Ц Ц А    > -ЦЦА,ЮСЯ   #  >  &_1p._sing._refl._pres.
   [АЕО] Ц Ц А    > -ЦЦА,ЕШСЯ   #  >  &_2p._sing._refl._pres.
   [УЭЯ] Ц Ц А    > -ЦЦА,ЕШСЯ   #  >  &_2p._sing._refl._pres.
   [АЕО] Ц Ц А    > -ЦЦА,ЕМСЯ   #  >  &_1p._plur._refl._pres.
   [УЭЯ] Ц Ц А    > -ЦЦА,ЕМСЯ   #  >  &_1p._plur._refl._pres.
   [АЕО] Ц Ц А    > -ЦЦА,ЕЦЕСЯ   #  >  &_2p._plur._refl._pres.
   [УЭЯ] Ц Ц А    > -ЦЦА,ЕЦЕСЯ   #  >  &_2p._plur._refl._pres.
   [ІЫ] Ц Ь    > -ЦЬ,ЦЦА     # зводзіць > зводзіцца &_3p._sing._pres._refl.
   [ІЫ] Ц Ь    > -ЦЬ,ШСЯ     # валіць > валішся &_2p._sing._pres._refl.
   [ІЫ] Ц Ь    > -ЦЬ,МСЯ     #  >  &_1p._plur._pres._refl.
   [ІЫ] Ц Ь    > -ЦЬ,ЦЕСЯ     #  >  &_2p._plur._pres._refl.
   І Ц Ь    > -ІЦЬ,ЯЦЦА        #  >  &_3p._plur._pres._refl.
   Ы Ц Ь    > -ЫЦЬ,АЦЦА        #  >  &_3p._plur._pres._refl.
   [ІЫ]Ц Ц А    > -ЦЦА,ШСЯ    #  >  &_2p._sing._pres._refl.
   [ІЫ]Ц Ц А    > -ЦЦА,МСЯ    #  >  &_1p._plur._pres._refl.
   [ІЫ]Ц Ц А    > -ЦЦА,ЦЕСЯ    #  >  &_2p._plur._pres._refl.
   І Ц Ц А    > -ІЦЦА,ЯЦЦА       #  >  &_3p._plur._pres._refl.
   Ы Ц Ц А    > -ЫЦЦА,АЦЦА       #  >  &_3p._plur._pres._refl.

# І спражэнне, канчаткі залежаць ад націску
# утварэнне з ф. 1-й ас. адз. л.: 1-я, 2-я і 3-я асобы адз. і мн. лікаў
# (2-я ас. мн. л. не для ўсіх дзеясловаў),
# ІІ спражэнне - 1-я ас. адз. л, утв. з неазн. формы
flag *U:
   [УЮ]    > СЯ       #  >  &_1p._sing._refl._pres.
   [БВЗ] У    > -У,ЕШСЯ     #  >  &_2p._sing._refl._pres.
   [МНПС] У    > -У,ЕШСЯ    #  >  &_2p._sing._refl._pres.
   Г У    > -ГУ,ЖЭШСЯ         # берагу > беражэшся &_2p._sing._refl._pres.
   Д У    > -У,ЗЕШСЯ         # вяду > вядзешся &_2p._sing._refl._pres.
   [ЖРЧШ] У    > -У,ЭШСЯ    #  >  &_2p._sing._refl._pres.
   К У    > -КУ,ЧЭШСЯ         # валаку > валачэшся &_2p._sing._refl._pres.
   [БВЗ] У    > -У,ЕЦЦА     #  >  &_3p._sing._refl._pres.
   [МНПС] У    > -У,ЕЦЦА    #  >  &_3p._sing._refl._pres.
   Г У    > -ГУ,ЖЭЦЦА         #  >  &_3p._sing._refl._pres.
   Д У    > -У,ЗЕЦЦА         #  >  &_3p._sing._refl._pres.
   [ЖРЧШ] У    > -У,ЭЦЦА    #  >  &_3p._sing._refl._pres.
   К У    > -КУ,ЧЭЦЦА         #  >  &_3p._sing._refl._pres.
   [БВЗ] У    > -У,ЁМСЯ     #  >  &_1p._plur._refl._pres.
   [МНПС] У    > -У,ЁМСЯ    #  >  &_1p._plur._refl._pres.
   Г У    > -ГУ,ЖОМСЯ         #  >  &_1p._plur._refl._pres.
   Д У    > -У,ЗЁМСЯ         #  >  &_1p._plur._refl._pres.
   [ЖРЧШ] У    > -У,ОМСЯ    #  >  &_1p._plur._refl._pres.
   К У    > -КУ,ЧОМСЯ         #  >  &_1p._plur._refl._pres.
   Т У    > -ТУ,ЦЁМСЯ         #  >  &_1p._plur._refl._pres.
   [ВМН] У    > -У,ЯЦЕСЯ     #  >  &_2p._plur._refl._pres.
   У    > -У,УЦЦА          #  >  &_3p._plur._refl._pres.
   Ю    > -Ю,ЕШСЯ          #  >  &_2p._sing._refl._pres.
   Ю    > -Ю,ЕЦЦА          #  >  &_3p._sing._refl._pres.
   Ю    > -Ю,ЁМСЯ          #  >  &_1p._plur._refl._pres.
   [АІЛУ] Ю    > -Ю,ЯЦЕСЯ    #  >  &_2p._plur._refl._pres.
   [ЎЬЮ'] Ю    > -Ю,ЯЦЕСЯ    #  >  &_2p._plur._refl._pres.
   Ю    > -Ю,ЮЦЦА          #  >  &_3p._plur._refl._pres.
   [АЕЁІ] І Ц Ь    > -ІЦЬ,ЮСЯ  #  >  &_1p._sing._pres._refl.
   [ЛНОУ] І Ц Ь    > -ІЦЬ,ЮСЯ  # галіць > галюся &_1p._sing._pres._refl.
   [БМПФ] І Ц Ь    > -ІЦЬ,ЛЮСЯ  # абразуміць > абразумлюся &_1p._sing._pres._refl.
   В І Ц Ь    > -ВІЦЬ,ЎЛЮСЯ       #  >  &_1p._sing._pres._refl.
   З І Ц Ь    > -ЗІЦЬ,ЖУСЯ       #  >  &_1p._sing._pres._refl.
   С І Ц Ь    > -СІЦЬ,ШУСЯ       #  >  &_1p._sing._pres._refl.
   [АЕЁІ] Ц І Ц Ь    > -ЦІЦЬ,ЧУСЯ #  >  &_1p._sing._pres._refl.
   [ОУЫ] Ц І Ц Ь    > -ЦІЦЬ,ЧУСЯ  # круціць > кручуся &_1p._sing._pres._refl.
   [ЭЮЯ] Ц І Ц Ь    > -ЦІЦЬ,ЧУСЯ  #  >  &_1p._sing._pres._refl.
   С Ц І Ц Ь    > -СЦІЦЬ,ШЧУСЯ      # пусціць > пушчуся &_1p._sing._pres._refl.
   Ы Ц Ь    > -ЫЦЬ,УСЯ    
    #  >  &_1p._sing._pres._refl.
   З Е Ц Ь    > -ЗЕЦЬ,ЖУСЯ       # глядзець > гляджуся &_1p._sing._pres._refl.
   Ц Е Ц Ь    > -ЦЕЦЬ,ЧУСЯ       # вярцець > вярчуся &_1p._sing._pres._refl.
   [ЖРЧШ] А Ц Ь    > -АЦЬ,УСЯ  #  >  &_1p._sing._pres._refl.

# І спражэнне: неазначальная форма,
# прошлы час, адз. (м. і ж. род) і мн. лік
# ІІ спражэнне: утварэнне ад неазн. формы
flag *V:
   У    > -У,УЦЦА          # кіну > кінуцца &_inf._refl.
   У    > -У,УЎСЯ          #  >  &_masc._past
   У    > -У,УЛАСЯ          #  >  &_fem._past
   У    > -У,УЛІСЯ          #  >  &_plur._past
   [АЕ] Ю    > -Ю,ЦЦА      # наведваю > наведвацца &_inf._refl.
   [ЫЭЯ] Ю    > -Ю,ЦЦА     #  >  &_inf._refl.
   [АЕ] Ю    > -Ю,ЎСЯ      # выветрываю > выветрываўся &_masc._sing._refl._past
   [ЫЭЯ] Ю    > -Ю,ЎСЯ     #  >  &_masc._sing._refl._past
   [АЕ] Ю    > -Ю,ЛАСЯ      #  >  &_fem._sing._refl._past
   [ЫЭЯ] Ю    > -Ю,ЛАСЯ     #  >  &_fem._sing._refl._past
   [АЕ] Ю    > -Ю,ЛІСЯ      # запэўніваю > запэўніваліся &_plur._refl._past
   [ЫЭЯ] Ю    > -Ю,ЛІСЯ     #  >  &_plur._refl._past
   У Ю    > -УЮ,АВАЦЦА         # гарантую > гарантавацца &_inf._refl.
   У Ю    > -УЮ,АВАЎСЯ         # даследую > даследаваўся &_masc._past_refl.
   У Ю    > -УЮ,АВАЛАСЯ         #  >  &_fem._past_refl.
   У Ю    > -УЮ,АВАЛІСЯ         # злую > злаваліся &_plur._past
   Ю Ю    > -ЮЮ,ЯВАЦЦА         # габлюю > габлявацца &_inf._refl.
   Ю Ю    > -ЮЮ,ЯВАЎСЯ         #  >  &_masc._past_refl.
   Ю Ю    > -ЮЮ,ЯВАЛАСЯ         #  >  &_fem._past_refl.
   Ю Ю    > -ЮЮ,ЯВАЛІСЯ         #  >  &_plur._past_refl.
   Ц Ь    > -ЦЬ,ЦЦА         #  >  &_inf._refl.
   Ц Ь    > -ЦЬ,ЎСЯ         #  >  &_masc._past_refl.
   Ц Ь    > -ЦЬ,ЛАСЯ         #  >  &_fem._past_refl.
   Ц Ь    > -ЦЬ,ЛІСЯ         #  >  &_plur._past_refl.
   С Ц І    > -СЦІ,ЎСЯ        #  >  &_masc._past_refl.
   С Ц І    > -СЦІ,ЛАСЯ        #  >  &_fem._past_refl.
   С Ц І    > -СЦІ,ЛІСЯ        #  >  &_plur._past_refl.
   Ч Ы    > -ЧЫ,СЯ         # асекчы > асекся &_masc._past_refl.
   Ч Ы    > -ЧЫ,ЛАСЯ         #  >  &_fem._past_refl.
   Ч Ы    > -ЧЫ,ЛІСЯ         #  >  &_plur._past_refl.
   Ц Ц А    > -ЦЦА,ЎСЯ        # адбывацца > адбываўся &_masc._past_refl.
   Ц Ц А    > -ЦЦА,ЛАСЯ        #  >  &_fem._past_refl.
   Ц Ц А    > -ЦЦА,ЛІСЯ        #  >  &_plur._past_refl.
   Ц Ь    > -ЦЬ,ЦЦА         #  >  &_inf._refl.
   [АЕІЫ] Ц Ь    > -ЦЬ,ЎСЯ   #  >  &_masc._sing._past_refl.
   [АЕІЫ] Ц Ь    > -ЦЬ,ЛАСЯ   #  >  &_fem._sing._past_refl.
   [АЕІЫ] Ц Ь    > -ЦЬ,ЛІСЯ   #  >  &_plur._past_refl.
   [АЕІЫ] Ц Ц А    > -ЦЦА,ЎСЯ  #  >  &_masc._sing._past_refl.
   [АЕІЫ] Ц Ц А    > -ЦЦА,ЛАСЯ  #  >  &_fem._sing._past_refl.
   [АЕІЫ] Ц Ц А    > -ЦЦА,ЛІСЯ  #  >  &_plur._past_refl.
